臺灣高等法院刑事裁定
109年度聲字第4358號
聲  請  人  宋○祥


上列聲請人因家暴傷害案件（本院108年度上易字第1455號），
聲請轉拷交付錄音光碟，本院裁定如下：
    主  文
聲請人於繳納相關費用後，准予轉拷交付本院108年度上易字第1
455號案件民國108年9月17日、108年11月5日、109年2月27日、1
09年4月22日之法庭錄音光碟，並禁止再行轉拷利用。
    理  由
一、聲請意旨略以：聲請人即被告宋○祥於本院108年度上易字第
    1455號判決上訴駁回確定後，將提再審與非常上訴以維護其
    法律上利益，需以法庭錄音檔核對確認筆錄記載有無疏漏或
    錯誤，為此聲請交付本院108年度上易字第1455號案件法庭
    錄音光碟（包含民國108年9月17日、108年11月5日、109年2
    月27日、109年4月22日共4次開庭之錄音檔）等語。
二、按法院組織法第90條之1規定：當事人及依法得聲請閱覽卷
    宗之人，因主張或維護其法律上利益，得於開庭翌日起至裁
    判確定後6個月內，繳納費用聲請法院許可交付法庭錄音或
    錄影內容。但經判處死刑、無期徒刑或10年以上有期徒刑之
    案件，得於裁判確定後2年內聲請；前項情形，依法令得不
    予許可或限制聲請閱覽、抄錄或攝影卷內文書者，法院得不
    予許可或限制交付法庭錄音或錄影內容；第1項情形，涉及
    國家機密者，法院得不予許可或限制交付法庭錄音或錄影內
    容；涉及其他依法令應予保密之事項者，法院得限制交付。
    又法庭錄音錄影及其利用保存辦法第8條第1項、第2項分別
    規定：當事人及依法得聲請閱覽卷宗之人，因主張或維護其
    法律上利益，聲請交付法庭錄音或錄影內容時，應敘明理由
    ，由法院為許可與否之裁定；法院受理前項聲請，如認符合
    聲請要件，並在聲請期間內提出，且就所主張或維護法律上
    之利益已敘明者，除法令另有排除規定外，應予許可。是除
    非有依法令得不予許可或限制聲請閱覽、抄錄或攝影卷內文
    書、涉及國家機密、其他依法令應予保密之事項者，法院得
    不予許可或限制交付法庭錄音或錄影內容外，當事人或依法
    得聲請閱覽卷宗之人自得繳納費用聲請法院許可交付法庭錄
    音或錄影內容，以維護其訴訟權益。
三、經查，聲請人前因家暴傷害案件，經臺灣新竹地方法院以10
    8年度易字第81號判決有期徒刑3月，聲請人不服判決提起上
    訴，經本院於109年5月6日以108年度上易字第1455號判決上
    訴駁回確定，有本院被告前案紀錄表在卷可參。聲請人於10
    9年10月29日聲請交付本院108年度上易字第1455號案件法庭
    錄音光碟，並未逾法院組織法第90條之1第1項規定之裁判確
    定後6個月內期間。此外，聲請人於聲請狀已敘明聲請交付
    法庭錄音光碟之目的，係為藉開庭錄音檔核對確認筆錄有無
    疏漏或錯誤，並據以提起再審與非常上訴維護其法律上利益
    等語，自已釋明主張或維護其法律上利益之要件。本院審核
    聲請人聲請之意旨及相關之法規，認為聲請人之聲請為正當
    ，爰准予依相關規定繳納費用後交付其使用，並依法院辦理
    聲請交付法庭錄音錄影內容應行注意事項第6點規定，禁止
    聲請人再行轉拷利用。
據上論斷，應依刑事訴訟法第220條，裁定如主文。
中　　華　　民　　國　　109 　年　　11　　月　  10  　日
                  刑事第十二庭  審判長法　官  陳如玲
                                      法　官  廖建瑜
                                      法　官  蔡如惠
以上正本證明與原本無異。
不得抗告。
                                      書記官  黃郁珊
中　　華　　民　　國　　109 　年　　11　　月　　10　　日